【裁判字號】    90,交上易,2078
【裁判日期】    901030
【裁判案由】    過失傷害
【裁判全文】
臺灣高等法院臺中分院刑事判決            民國九十年度交上易字第二○七八號
    上  訴  人
    即  被  告  丙○○
右上訴人因過失傷害案件，不服臺灣彰化地方法院中華民國九十年八月十四日第一審
判決（民國九十年度交易字第一三八號，起訴案號：臺灣彰化地方法院檢察署民國九
十年度偵字第八○七號），提起上訴，本院判決如左：
      主  文
上訴駁回。
丙○○緩刑年。
      事  實
一、丙○○於員林汽車客運股份有限公司（下稱員林客運）擔任營業大客車司機，為
    從事駕駛業務之人，於民國（下同）八十九年十二月十二日八時十分許，駕駛員
    林客運車號ＦＲ－六四○號營業大客車，沿彰化縣二林鎮○○○路旁產業道路由
    東往西方向行駛，行經該路與盛合巷無號誌之交岔路口時，本應注意車輛行駛時
    ，駕駛人應注意車前狀況，隨時採取必要之安全措施，且支線道車應暫停讓幹線
    道車先行，而依當時情形並無不能注意之情事，竟疏未注意，未先停車察看幹道
    來車動態，適逢乙○○駕駛車號ＮＯ－二三二九號自小客車沿盛合巷由北往南行
    經該路口，亦未注意行經無號誌交岔路口內鐵路平交道，應減速接近停車察看，
    貿然快速駛越鐵路平交道，二車因而相撞，致乙○○右關節部分骨折及臉部受傷
    。
二、案經乙○○訴請彰化縣警察局二林分局報請臺灣彰化地方法院檢察署檢察官偵查
    起訴。
      理  由
一、右揭事實，業據上訴人即被告（下稱被告）丙○○於原審偵審中及本院審理時坦
    承不諱，核與告訴人乙○○指訴之情節相符，並有道路交通事故調查報告表及診
    斷書各一紙、照片六張附卷可稽；按車輛行駛時，駕駛人應注意車前狀況，並隨
    時採取必要之安全措施，且車輛行至無號誌之交岔路口，支線道車應暫停讓幹線
    道車先行，道路交通安全規則第九十四條第三項、第一百零二條第一項第二款分
    別定有明文，被告駕車自應注意上述道路交通安全規則之規定，且依當時情形並
    無不能注意之情事，竟疏未注意而肇事，致告訴人因而受傷，故被告之駕車行為
    應有過失，經臺灣省彰化縣區車輛行車事故鑑定委員會鑑定結果，亦同此認定。
    本件告訴人雖因行經無號誌交岔路口內鐵路平交道，未減速接近停車察看，貿然
    快速駛越鐵路平交道，亦與有過失，然告訴人之與有過失並不能減免被告之刑責
    ；又告訴人所受之傷確實因本件車禍所致，故被告之過失駕駛行為，核與被害人
    之受傷結果之間，具有相當因果關係；故本件事證明確，被告犯行堪予認定，應
    予依法論科。
二、核被告所為，係犯刑法第二百八十四條第二項之罪。原審適用刑法第二百八十四
    條第二項、第四十一條第一項，罰金罰鍰提高標準條例第一條前段、第二條之規
    定，審酌被告之過失程度，告訴人與有過失及所受傷害，被告肇事後態度等情，
    量處被告有期徒刑月，並諭知易科罰金之折算標準，以示懲儆。其認事用法及
    量刑，並無不當，被告上訴意旨認原審量刑過重，指摘原判決不當，為無理由，
    應予駁回。第查被告前曾受有期徒刑以上刑之宣告，有臺灣高等法院被告全國前
    案紀錄表一紙附卷可稽，因過失而犯罪，情節尚非嚴重，且已與告訴人成立民事
    和解，履行損害賠償義務，有調解書一紙可按，受此宣告刑之教訓後，應已知所
    警惕，而無再犯之虞，本院認其所受宣告之刑，以暫原執行為適當，爰予宣告緩
    刑年，以啟自新。
三、據上論斷，應依刑事訴訟法第三百六十八條、刑法第七十四條第一款，判決如主
    文。
本案經檢察官甲○○到庭執行職務。
中      華      民      國     九十      年      十       月    三十    日
                                   臺灣高等法院臺中分院刑事第四庭
                                         審判長法  官  洪  耀  宗
                                               法  官  劉  登  俊
                                               法  官  吳  重  政
右正本證明與原本無異。
不得上訴。
                                               書記官  林  育  德
中      華      民      國     九十      年      十       月   三十一   日
附錄：
刑法第二百八十四條：
因過失傷害人者，處六月以下有期徒刑、拘役或五百元以下罰金。致重傷者，處一年
以下有期徒刑、拘役或五百元以下罰金。
從事業務之人，因業務之過失傷害人者，處一年以下有期徒刑、拘役或一千元以下罰
金。致重傷者，處三年以下有期徒刑、拘役或二千元以下罰金。
                                                                        Ｆ


司法院資訊處製作；財團法人民間司法改革基金會備份。
